【裁判字號】    97,訴,5260
【裁判日期】    971029
【裁判案由】    清償借款
【裁判全文】
臺灣臺北地方法院民事判決              97年度訴字第5260號
原        告  臺灣中小企業銀行股份有限公司
法定代理人    戊○○
訴訟代理人    甲○○
被        告  龍游行國際貿易有限公司
兼法定代理人  丁○○○
被        告  乙○○
              丙○○
上列當事人間請求清償借款事件，本院於民國九十七年十月八日
辯論終結，判決如下：
    主    文
被告應連帶給付原告新臺幣壹佰肆拾捌萬柒仟柒佰捌拾元，及自
民國九十七年四月三十日起至清償日止，按週年利率百分之七點
四計算之利息，以及自民國九十七年五月三十日起至清償日止，
逾期在六個月以內者，按上開利率百分之十，逾期超過六個月部
分，按上開利率百分之二十計算之違約金。
被告龍游行國際貿易有限公司、丁○○○、丙○○應連帶給付原
告新臺幣貳拾萬零壹佰伍拾伍元，及其中新臺幣壹拾玖萬陸仟柒
佰貳拾元自民國九十七年七月二日起至清償日止，按週年利率
百分之十七計算之利息。
訴訟費用由被告連帶負擔十分之九，餘由被告龍游行國際貿易有
限公司、丁○○○、丙○○連帶負擔。
    事實及理由
一、程序方面：
（一）本件依兩造間借據第六條第(七)項、授信約定書第十三條、
      信用卡聲請書聲明事項第六點、信用卡約定條款第二十四
      條，兩造合意以本院為第一審管轄法院，依民事訴訟法第
      二十四條第一項規定，本院自有管轄權。
（二）按訴狀送達後，原告不得將原訴變更或追加他訴。但有下
      列各款情形之一者，不在此限：(一)被告同意者；(二)請求之
      基礎事實同一者；(三)擴張或減縮應受判決事項之聲明者；
      (七)不甚礙被告之防禦及訴訟之終結者；被告於訴之變更或
      追加無異議，而為本案之言詞辯論者，視為同意變更或追
      加，民事訴訟法第二百五十五條第一項第一、二、三、七
      款及第二項定有明文。本件原告於民國九十七年九月三日
      本院言詞辯論期日變更訴之聲明第一項附表編號一利率部
      分為按年利率百分之七‧四計算，並撤回訴之聲明第二項
      關於逾期手續費之請求，原告上述變更非唯訴訟標的（兩
      造間借貸契約、連帶保證約款、信用卡契約）相同、基礎
      事實同一（被告積欠貸款、信用卡簽帳消費款）、僅係減
      縮訴之聲明、無礙被告之防禦及訴訟之終結，且經被告乙○○到庭無異議為本案之言詞辯論，於法自無不合，本院
      爰就變更後之聲明為裁判。
（三）被告龍游行國際貿易有限公司、丁○○○、丙○○經合法
      通知，均未於言詞辯論期日到場，核無民事訴訟法第三百
      八十六條各款所列情事，爰依原告之聲請，由其一造辯論
      而為判決，合先敘明。
二、原告起訴主張：
（一）被告龍游行國際貿易有限公司於九十六年六月二十七日邀
      同被告丁○○○、乙○○、丙○○為連帶保證人，與原告
      訂立借貸契約，約定由被告龍游行國際貿易有限公司向原
      告借款新臺幣（下同）二百萬元，借款期間自九十六年六
      月二十九日起至九十九年六月二十九日止，自實際撥款日
      起依年金法按月攤還本息，於每月二十九日繳付，利息按
      原告銀行基準利率加碼週年利率百分之三‧一七機動計算
      ，若逾期償還本金、利息或本息時，按借款總餘額自應償
      付日起，逾期在六個月以內部分照約定利率百分之十，逾
      期超過六個月部分，照約定利率百分之二十加付違約金，
      如有任何一宗債務不依約清償本金或不依約付息時，債務
      視為全部到期；被告丁○○○、乙○○及丙○○所保證之
      債務，如主債務人即被告龍游行國際貿易有限公司未依約
      履行，被告丁○○○、乙○○、丙○○當即負責，立即如
      數付清並同意原告無庸先就擔保物受償，得逕向被告丁○○○、乙○○及丙○○求償。詎被告龍游行國際貿易有限
      公司僅攤還本息至九十七年四月二十九日止，即未依約清
      償，債務視為全部到期，尚積欠一百四十八萬七千七百八
      十元，及自九十七年四月三十日起至清償日止，按週年利
      率百分之七‧四計算之利息，以及自九十七年五月三十日
      起至清償日止，逾期在六個月以內者，按上開約定利率百
      分之十，逾期超過六個月部分，按上開利率百分之二十計
      算之違約金，迄未給付。
（二）被告龍游行國際貿易有限公司另於九十六年六月間與原告
      訂立信用卡契約，約定由被告龍游行國際貿易有限公司向
      原告領用卡號0000000000000000號信用
      卡，由被告龍游行國際貿易有限公司得持該卡在特約商店
      簽帳消費或向指定之機構預借現金，並於次月繳款截止日
      前向原告清償，逾期應按年息百分之十七計付利息，如最
      低應繳金額或所繳金額未達原告行所定之最低應繳金額，
      或連續兩期未繳付最低應繳金額或所繳金額未達原告所定
      之最低應繳金額者，或對原告其他債務延不償還者，原告
      得於事先通知或催告後，暫停持卡人信用卡使用之權利，
      進而視為全部到期；被告丁○○○、丙○○並於同日與原
      告訂立保證契約，約定渠等擔保被告龍游行國際貿易有限
      公司基於信用卡申請書、約定條款所生之一切債務，願與
      被告龍游行國際貿易有限公司連帶負全部清償之責，對於
      主債務人被告龍游行國際貿易有限公司依信用卡申請書及
      約定條款所應支付之全部應付帳款、債務及對原告所負一
      切損害賠償等負連帶清償責任。詎被告龍游行國際貿易有
      限公司持卡消費並未依約清償，共積欠二十萬零一百五十
      五元，及其中一十九萬六千七百二十三元自九十七年七月
      二日起至清償日止，按週年利率百分之十七計算之利息，
      迄未給付。
（三）爰依兩造間貸款契約、連帶保證約款、信用卡契約、保證
      契約請求被告連帶清償一百四十八萬七千七百八十元，及
      自九十七年四月三十日起至清償日止，按週年利率百分之
      七點四計算之利息，暨自九十七年五月三十日起至清償日
      止，逾期在六個月以內者，按上開利率百分之十，逾期超
      過六個月部分，按上開利率百分之二十計算之違約金；請
      求被告龍游行國際貿易有限公司、丁○○○及丙○○連帶
      清償二十萬零一百五十五元，及其中一十九萬六千七百二
      十三元自九十七年七月二日起至清償日止，按週年利率百
      分之十七計算之利息，並提出借據、授信約定書、電腦帳
      務資料、放款利率歷史資料表、信用卡申請書、約定條款
      、保證書暨約定條款、信用卡消費總額報表為證。
三、原告主張之事實，業據提出借據、授信約定書、電腦帳務資
    料、放款利率歷史資料表、信用卡申請書、約定條款、保證
    書暨約定條款、信用卡消費總額報表為證，核屬相符，上開
    證據之真正，並經被告乙○○當庭辨識後坦認無訛，被告龍
    游行國際貿易有限公司、丁○○○、丙○○經合法通知，無
    正當理由未到庭，亦未提出書狀為任何聲明或陳述，依民事
    訴訟法第二百八十條第三項規定，視同自認，原告之主張應
    堪信為真實。從而，原告依兩造間借貸契約、連帶保證約款
    、信用卡契約、保證契約請求被告連帶給付如主文第一項所
    示之金額及利息、違約金，請求被告龍游行國際貿易有限公
    司、丁○○○、丙○○連帶給付如主文第二項所示之金額、
    利息，洵屬有據，應予准許。
據上論結，本件原告之訴有理由，依民事訴訟法第三百八十五條
第一項前段、第八十五條，判決如主文。
中    華    民    國    97    年    10    月    29    日
                    民事第一庭  法  官  洪文慧
上列正本核與原本無異。
如不服本判決，得於判決送達之翌日起二十日內，以書狀敘述理
由，向本庭提起上訴。
中    華    民    國    97    年    10    月    29    日
                                書記官  林芝儀


司法院資訊處製作；財團法人民間司法改革基金會備份。
